臺灣高等法院臺南分院刑事裁定
111年度抗字第29號
抗  告  人  
即 受刑 人  李沁坤


                   
上列抗告人因定應執行刑案件，不服臺灣臺南地方法院中華民國
110年12月9日裁定（110年度聲字第1947號）提起抗告，本院裁
定如下：
    主  文
抗告駁回。
    理  由
一、原裁定意旨略以：受刑人李沁坤因詐欺等數罪，均經法院先
    後判處如附表所示之刑，而分別確定在案，此有附表所示確
    定判決、臺灣高等法院被告前案紀錄表在卷可參。茲受刑人
    具狀請求檢察官聲請定其應執行之刑，本院審核認聲請為正
    當，並參酌最高法院103年度第14次刑事庭會議決議、最高
    法院93年度台非字第192號裁定之意旨（即附表編號1、2至5
    、7至9之罪，已各於該判決定執行刑）及受刑人所犯如附表
    所示各罪之罪名、侵害法益、各次犯罪時間間隔等量刑因素
    等情，爰裁定應執行刑為有期徒刑3年4月。
二、抗告意旨略以：㈠抗告人收到本件裁定前，亦因詐欺案，收
    到雲林地院110年度訴字第88號簡式判決，該案與本件編號1
    之案件之犯罪態樣、犯罪日期均相同，另屏東地院尚在審理
    中之110年度訴字第42號詐欺案，也與本件編號2、3之案件
    之犯罪態樣、犯罪日期均相同。㈡受刑人於110年11月下旬收
    到台南地檢署檢察官向法院聲請定其應執行刑意願回覆表時
    ，只有兩種選擇，一是同意，二是不同意，還另註記若不同
    意者，日後無法再將本次裁定9案聲請定應執行刑，當下讓
    受刑人感到疑惑，為何不是等全部案件結束後才由最後判決
    之法院來定應執行刑呢？但當時思考時間短暫，且難以求助
    之處境下而同意此次聲請定應執行刑。事後受刑人翻閱六法
    全書，並無回覆表中不同意欄註記事項之規定，伊深怕 此
    次裁定確定後，另3件詐欺案結束再與本次9案聲請定應執行
    刑，在量刑上會因刑法第51條第5款之規定而受影響，故提
    起抗告，請求撤銷本件裁定，待受刑人全部案件結案後另向
    最後判決之法院聲請合併定刑云云。
三、按裁判確定前犯數罪者，併合處罰之；數罪併罰，分別宣告
    其罪之刑，其宣告多數有期徒刑者，於各刑中之最長期以上
    ，各刑合併之刑期以下，定其刑期，但不得逾30年，刑法第
    50條第1項前段、第51條第5款規定至明。又刑事訴訟法第37
    0 條第2 項、第3 項，已針對第二審上訴案件之定應執行刑
    ，明定有不利益變更禁止原則之適用；而分屬不同案件之數
    罪併罰有應更定執行刑之情形，倘數罪之刑，曾經定應執行
    刑，再與其他裁判宣告之刑定應執行刑時，在法理上亦同受
    此原則之拘束。亦即，另定之執行刑，其裁量所定之刑期，
    不得較重於前定之執行刑加計後裁判宣告之刑或所定執行刑
    之總和。又數罪併罰定應執行刑之案件，係屬法院自由裁量
    之事項，法院所為刑之酌定如未逾越上開規定之外部界限、
    定應執行刑之恤刑目的及不利益變更禁止原則，即不得指為
    違法。經查：
(一)抗告人因犯附表編號1至9所示各罪，先後經判處罪刑確定，
    有各該判決書、臺灣高等法院被告前案紀錄表在卷可稽，各
    罪犯行雖有得易服社會勞動之罪(編號6)及不得易服社會勞
    動之罪(其餘編號)，各罪行為均在於最先確定判決（編號1
    ）之前，聲請人即檢察官因受刑人具狀請求合併刑期，有書
    狀在卷可憑（執聲字卷第2頁），聲請人乃以原審法院為本
    案犯罪事實最後判決之法院，聲請定其應執行之刑，洵屬有
    據，應予准許。
(二)原審就抗告人所犯如附表所示各所宣告之刑，於各刑期中最
    長期者以上（編號5之有期徒刑1年8月），於各罪含定應執
    行刑之合併刑期以下（編號1共3罪、2至5、6、7至9已各定
    應執行刑有期徒刑1年5月、2年2月、4月、1年5月，合併刑
    期總合為有期徒刑5年4月），審核全案卷證，定應執行有期
    徒刑3年4月，仍未逾本於卹刑目的之內部界限，核屬原審定
    刑裁量權之合法行使，並未悖於法律秩序之理念，於罪刑相
    當原則亦無違背。
(三)又數罪併罰定其應執行刑之案件，係由該案犯罪事實最後判
    決法院之檢察官，聲請該法院裁定，刑事訴訟法第477條第1
    項亦規定甚明。是以檢察官就數罪中之何部分如何為定應執
    行刑之聲請，係專屬其職權之行使，如聲請就受刑人定應執
    行刑時，已依法斟酌合於定應執行刑之基準時間、罪名、刑
    罰等各項因素，除其聲請有不合法、違反一事不再理或濫用
    權限之情形，尚不得任意指摘為違法。又法院裁定範圍，須
    受檢察官之聲請意旨拘束，易言之，如非在聲請範圍之列，
    即不能擅行納入、一併處理，乃不告不理原則之法理所當然
    。受刑人抗告狀內雖另列其他同為詐欺案件之案號（雲林地
    院110年度訴字第88號、屏東地院110年度訴字第42號），請
    求將來上開案件判決確定後再一併定刑，然未經檢察官列為
    聲請範圍，本於不告不理，原審未予併裁，亦無不當。
(四)依刑法第50條第1項但書及第2項規定，受刑人對於判決確定
    前所犯數罪同時有該條第1 項但書各款所列情形者，固得請
    求檢察官聲請定應執行刑，然已為請求後，得否撤回該請求
    及撤回之期限為何，為防免受刑人因定應執行刑之結果不符
    期待而任意撤回請求，濫用權利，致影響定執行刑裁定之實
    體安定與妥當性，若原請求之意思表示有非出於自由意志等
    之瑕疵，且經證明屬實之情形，得於管轄法院裁定定其應執
    行刑而生實體裁判效力前，撤回其請求外，自無許其任意變
    更或撤回請求之理，俾免因其請求反覆，致妨礙訴訟程序之
    確定，並影響國家刑罰權之安定性（最高法院109年度台抗
    字第1179號裁定參照）。查本件抗告人請求檢察官聲請定應
    執行刑之「數罪併罰聲請狀」，業已記明「執行案號：嘉檢
    110執1355、嘉檢110執助518、嘉檢110執2950、南檢110執6
    970」，另分列□同意就上開案件聲請定刑：□不同意就上
    開案件聲請定刑：兩欄供選擇，抗告人在同意欄打勾，並經
    其簽名確認請求定應執行刑之意思，有該聲請狀為憑（執聲
    字卷第2頁），自無事後任其徒憑己意撤回請求之餘地。雖
    抗告人謂「受刑人於110年11月下旬收到台南地檢署檢察官
    向法院聲請定其應執行刑意願回覆表時，只有兩種選擇，一
    是同意，二是不同意，還另註記若不同意者，日後無法再將
    本次裁定9案聲請定應執行刑，當下讓受刑人感到疑惑，為
    何不是等全部案件結束後才由最後判決之法院來定應執行刑
    呢？但當時思考時間短暫，且難以求助之處境下而同意此次
    聲請定應執行刑。」云云，惟此並非表示抗告人原請求合併
    定刑之意思表示乃非出於自由意志者，況所謂「不同意聲請
    定刑者，日後不得就上開案件再為聲請」云云，乃指依刑法
    第50條第2項之精神，抗告人日後不得就編號6之得易服社會
    勞動之罪與其餘編號之不得易服社會勞動之罪聲請合併定刑
    ，即該編號6之得易服社會勞動之罪須單獨執行，但其餘
　　編號之不得易服社會勞動之罪者，因仍符合數罪併罰要件，
    檢察官仍應依法聲請合併定刑，甚至抗告人如尚有其他已判
    決確定案件且符合數罪併罰者，檢察官仍會依法聲請合併定
    刑，如抗告人其他確定案件有屬得易服社會勞動之罪或得易
    科罰金之罪者，檢察官仍會徵詢抗告人是否同意合併定刑。
    是抗告人就此似有誤會。乃抗告人未指摘原裁定有何不當或
    違法，亦未主張其就本件附表請求檢察官合併定應執行刑之
    意思表示有何瑕疵，徒以其認為檢察官應等其全部案件結束
    後才聲請由最後判決之法院來合併定應執行刑較妥當云云，
    請求撤銷原裁定，殊嫌無據。
四、綜上，原裁定依聲請人之聲請，裁定應執行之刑，並無違法
    不當；抗告人以檢察官應待其另數案判處罪刑全部確定後，
    再一併聲請定執行刑始為妥當等詞，任意指摘原裁定為違法
    不當，為無理由，應予駁回。
據上論結，應依刑事訴訟法第412條，裁定如主文。
中　　華　　民　　國　　111 　年　　1 　　月　　12　　日
                  刑事第一庭    審判長法　官  楊清安
                                      法　官  蕭于哲
　　　　　　　　　　　　　　　　　　　法　官  陳顯榮
以上正本證明與原本無異。
如不服本裁定，應於收受本裁定後五日內向本院提出抗告狀。
　　　　　　　　　　　　　　　　　　　書記官  盧建元　　
中　　華　　民　　國　　111 　年　　1 　　月　　12　　日
  附表
編　　　　　號  1 2 3 罪　　　　　名  詐欺 詐欺 詐欺 宣　　告　　刑  有期徒刑1年1月（3罪）應執行有期徒刑1年5月。 有期徒刑1年3月。 有期徒刑1年6月。 犯　罪　日　期  109年8月25日 109年8月3日 109年8月3日 偵查(自訴)機關 年　度　案　號  嘉義地檢109年度偵字第9907、10680號 高雄地檢109年度偵字第20796、23534號及屏東地檢109年度偵字第10953號 高雄地檢109年度偵字第20796、23534號及屏東地檢109年度偵字第10953號 最　後 事實審 法　　院 嘉義地院 高雄地院 高雄地院  案　　號 110年度金訴字第7號 109年度審金訴字第102號 109年度審金訴字第102號  判決日期 110年3月17日 110年7月13日 110年7月13日 確　定 判　決 法　　院 嘉義地院 高雄地院 高雄地院  案　　號 110年度金訴字第7號 109年度審金訴字第102號 109年度審金訴字第102號  確定日期 110年4月13日 110年8月18日 110年8月18日  備註    編號2至5已於該判決定應執行有期徒刑2年2月。  

編　　　　　號  4 5 6 罪　　　　　名  詐欺 詐欺 幫助洗錢 宣　　告　　刑  有期徒刑1年1月。 有期徒刑1年8月。 有期徒刑4月。併科罰金3萬元。 犯　罪　日　期  109年8月4日 109年8月4日 109年8月下旬某日 偵查(自訴)機關 年　度　案　號  高雄地檢109年度偵字第20796、23534號及屏東地檢109年度偵字第10953號 高雄地檢109年度偵字第20796、23534號及屏東地檢109年度偵字第10953號 嘉義地檢110年度偵字第3676號、110年度偵字第4824號 最　後 事實審 法　　院 高雄地院 高雄地院 嘉義地院  案　　號 109年度審金訴字第102號 109年度審金訴字第102號 110年度金簡字第94號  判決日期 110年7月13日 110年7月13日 110年8月12日 確　定 判　決 法　　院 高雄地院 高雄地院 嘉義地院  案　　號 109年度審金訴字第102號 109年度審金訴字第102號 110年度金簡字第94號  確定日期 110年8月18日 110年8月18日 110年9月15日  備註      

編　　　　　號  7 8 9 罪　　　　　名  詐欺 詐欺 詐欺 宣　　告　　刑  有期徒刑1年3月。 有期徒刑1年1月。 有期徒刑1年1月。 犯　罪　日　期  109年8月19日 109年8月18日 109年8月18日 偵查(自訴)機關 年　度　案　號  臺南地檢110年度偵字第266號 臺南地檢110年度偵字第266號 臺南地檢110年度偵字第266號 最　後 事實審 法　　院 臺南地院 臺南地院 臺南地院  案　　號 110年度金訴字第248號 110年度金訴字第248號 110年度金訴字第248號  判決日期 110年9月29日 110年9月29日 110年9月29日 確　定 判　決 法　　院 臺南地院 臺南地院 臺南地院  案　　號 110年度金訴字第248號 110年度金訴字第248號 110年度金訴字第248號  確定日期 110年11月3日 110年11月3日 110年11月3日  備註   編號7至9已於該判決定應執行有期徒刑1年5月。